【裁判字號】    98,消債更,460
【裁判日期】    980812
【裁判案由】    更生事件
【裁判全文】
臺灣臺中地方法院民事裁定           98年度消債更字第460號
    聲  請  人
    即  債務人  甲○○
                          15.
                          15.
    相  對  人
    即  債權人  國泰世華商業銀行股份有限公司
    法定代理人  汪國華
    相  對  人
    即  債權人  臺灣新光商業銀行股份有限公司
                          6、.
    法定代理人  李增昌
                          6、.
    相  對  人
    即  債權人  香港商香港上海匯豐銀行股份有限公司
                （原「中華商業銀行股份有限公司」）
    法定代理人  韋力行
    相  對  人
    即  債權人  遠東國際商業銀行股份有限公司
    法定代理人  洪信德
    代  理  人  乙○○
    相  對  人
    即  債權人  元大商業銀行股份有限公司
                            、.
    法定代理人  顏慶章
                            、.
    代  理  人  王虹文
    相  對  人
    即  債權人  玉山商業銀行股份有限公司
    法定代理人  黃永仁
    代  理  人  謝天時
    相  對  人
    即  債權人  台新國際商業銀行股份有限公司
    法定代理人  吳清文
上列聲請人聲請消費者債務清理事件，本院裁定如下：
    主    文
聲請人即債務人甲○○自中華民國98年8月12日16時起開始更生程序。
    理    由
一、按債務人不能清償債務或有不能清償之虞，且無擔保或無優先權
    之債務總額未逾新臺幣1200萬元者，於法院裁定開始清算程序或
    宣告破產前，得向法院聲請更生；又法院開始更生程序之裁定，
    應載明其年、月、日、時，並即時發生效力，消費者債務清理條
    例第3條、第42條第1項、第45條第1項分別定有明文。
二、本件聲請人即債務人聲請意旨略以：因聲請人之財產及收入不足
    以清償債務，前曾依照中華民國銀行公會會員辦理消費金融案件
    無擔保債務協商機制與金融機構成立協商，協商條件為月付新台
    幣18,970元，惟因聲請人每月薪資僅約21,000元，在扣除自己生
    活必要費用及扶養費用後，實無法依協商條件履行，故聲請人無
    力繼續履行原協商條件，顯係因非可歸責於己之事由致履行有重
    大困難，爰請求准予裁定開始更生生活等語。
三、經查，聲請人即債務人非從事營業活動之人，所積欠債務未逾
    1200萬元，亦有財產收入狀況說明書、薪資單、財政部各類所得
    資料清單、中華民國銀行公會會員辦理消費金融案件無擔保債務
    協商機制協議書、還款計劃書及本件債權人清冊暨債權總金額表
    等在卷可考，且經本院訊問調查屬實。
四、次查，聲請人即債務人固曾依中華民國銀行公會會員辦理消費金
    融案件無擔保債務協商機制成立協商，每月應還款18,9 70元。惟
    聲請人主張其每月薪資僅約21,000元，而其生活必要開支及扶養
    費，合計16,800元，亦有其提出勞工保險被保險人投保資料表、
    戶籍謄本、債權人清冊、財產及收入狀況說明書、財團法人金融
    聯合徵信中心當事人綜合信用報告--債務人清理條例前置協商專
    用債權人清冊、協議書、無擔保債務還款計劃、財政部台灣省中
    區國稅財產歸屬資料清清單（含配偶）、財政部台灣省中區國稅
    局95年、96年度綜合所得稅各類所得資料清單（含配偶）、存摺
    影本、學費收據、電費電信費收據、統一發票附卷可參，且其所
    列舉之金額，衡諸現今一般生活水準，尚屬相當，則其收入扣除
    上開必要支出後，顯已不足清償前所為之協商款項，則本件聲請
    人主張其有不可歸責於己之事由致履行顯有困難，堪認真實。
五、末查，聲請人即債務人又無經法院裁定開始清算或宣告破產之情
    事。從而，聲請人請求依消費者債務清理條例裁定准予更生，揆
    諸前揭規定，核無不合，應予准許。
中    華    民    國    98    年    8     月    12    日
                  民事庭法  官  顏世傑
上為正本係照原本作成
本件不得抗告
本裁定已於98年8月12日16時公告。
中    華    民    國    98    年    8     月    12    日
                        書記官  楊均謙


司法院資訊處製作；財團法人民間司法改革基金會備份。
